

hola@evasanchez.me 20 de noviembre de 1989 Barcelona

# Eva Sánchez Nóbrega

Tras haber ejercido como especialista digital y copywriter en agencias de ámbito nacional, decidí ampliar mi experiencia y conocimientos en comunicación gastroenológica.

Actualmente estoy realizando prácticas formativas como redactora de los especiales de gastronomía del Periódico de Catalunya, dentro del Postgrado en Comunicación Gastronómica y Enológica de la Universitat Abat Oliba CEU.

## Experiencia laboral

### Abril 2014-Actualidad: Redactora en el Periódico de Catalunya

Gestión y redacción de la información a publicar en los especiales de gastronomía Creación de contenidos digitales Community management de Gourmet's Club

### Junio 2013-Marzo 2014: Copywriter en J.Goy

Cuentas: Xiringuito Escribà, Vueling

Elaboración del plan estratégico en social media Community management y gestión de la presencia online Realización de creatividades Contacto con bloggers y medios Redacción de contenidos web Redacción de newsletters y notas de prensa

### Junio 2010-Junio 2013: Social Media Manager en Arista Barcelona

Cuentas: Danone, Bollycao, Expogrupo, Abertis Autopistas

Elaboración del plan estratégico en social media Community management y gestión de la presencia online Informe de resultados: KPIs y Best Practices Benchmarking de la competencia Contacto con bloggers y medios Redacción de contenidos web Redacción de newsletter y notas de prensa SEO semántico

## Estudios

#### 2014 (en curso)

Postgrado de especialización en Comunicación Gastronómica y Enológica en Universitat Abat Oliva CEU

#### 2007-2011

Publicidad y RRPP en Universitat Autònoma de Barcelona

## Idiomas

Catalán: Competencia nativa Español: Competencia nativa

Inglés: Competencia profesional básica

# Competencias informáticas

Ofimática (Word, Excel y Power Point): Competencia profesional completa

Diseño (Photoshop): Competencia básica